臺灣臺中地方法院刑事裁定　　　　　　　　　　　　　　九十年度自字第八四號
　　自　訴　人　乙○○
　　被　　　告　甲○○
右列被告因恐嚇等案件，經自訴人提起自訴，本院裁定如左：
    主  文
自訴駁回。
    理  由
一、本件自訴意旨略以：被告甲○○前因認自訴人乙○○代繳匯豐汽車股份有限公司
    五權分公司所有車號ＯＤ－八八三一號自用小客車八十八年度牌照稅時，在牌照
    稅繳款單上偽填滯納金金額二百十三元，遂於民國九十年十月二日晚間，以電話
    恐嚇自訴人需與其私下和解，否則將以自訴人偽造文書乙事告知自訴人公司長官
    ，並向法院控告自訴人偽造文書等語，使自訴人心生畏懼，因認被告涉犯刑法第
    三百零五條之恐嚇罪嫌云云。
二、按法院或受命法官於自訴案件第一次審判期日前訊問及調查結果，如認為案件有
    刑事訴訟法第二百五十二條至第二百五十四條之情形者，得以裁定駁回其自訴，
    同法第三百二十六條第三項定有明文。另按犯罪事實應依證據認定之，無證據不
    得推定其犯罪事實，刑事訴訟法第一百五十四條定有明文；又刑法第三百零五條
    恐嚇罪係結果犯，以致生危害於安全為要件，即必其恐嚇致受加害之通知者，心
    生恐怖，而有不安之感覺，是自應以被害人因而心生畏懼為前提，始符合犯罪構
    成要件。
三、本件自訴人認被告涉有刑法第三百零五條之恐嚇罪嫌，無非是以被告於上揭時間
    打電話表示要舉發自訴人偽造文書，並提出錄音帶乙卷及譯文，為其論罪依據。
    訊據被告固坦承有於上揭時以電話要求自訴人就牌照稅滯納金一事與其和解，惟
    堅決否認有恐嚇犯行，辯稱：監理所已經不收牌照稅滯納金了，自訴人自行在牌
    照稅繳款單上填寫滯納金金額二百十三元要伊繳納，伊才打電話要求自訴人向伊
    道歉，並無恐嚇自訴人等語。
四、經查，被告雖有於右揭時間以電話表示要舉發自訴人偽造文書之事實，固為被告
    所不否認，惟自訴人於本院審理中陳稱：監理所還是有收牌照稅滯納金，也有請
    被告查明等語，足見自訴人於右揭時間已知其在牌照稅繳款單上填寫滯納金金額
    二百十三元乙事並不構成偽造文書罪，被告欲以此事告知自訴人公司長官，並向
    法院控告自訴人偽造文書，尚難認自訴人會因此而心生畏懼，揆諸前開說明，被
    告行為自與恐嚇之構成要件不符。此外，本院復查無其他證據足資證明被告有恐
    嚇之犯行，其犯罪嫌疑顯有不足，揆諸上揭刑事訴訟法之規定，本件自訴應予駁
    回。
據上論斷，應依刑事訴訟法第三百二十六條第三項、第二百五十二條第十款，裁定如
主文。
中      華      民      國       九十一     年      一    月    二十一  日
                                  臺灣臺中地方法院刑事第一庭
                                      審判長法  官  林 清 鈞
                                            法  官  鄭 文 祺
                                            法  官  黃 裕 仁
右正本證明與原本無異。
如不服本裁定，應於裁定送達後五日內，向本院提出抗告狀。
                                            書記官
中      華      民      國       九十一     年      一    月    二十八  日
